臺灣桃園地方法院民事判決　　　　　　 95年訴字第1692號
原　　　告　甲○○
　　　　　　　　　　　　22號.
被　　　告　乙○○
　　　　　　　　　　　　7之4.
上列原告就本院95年度簡上字第343 號傷害案件，提起附帶民事
訴訟請求損害賠償事件（95年度簡附民字第13號），經刑事庭裁
定移送前來，於民國96年1 月15日言詞辯論終結，本院判決如下
：
    主  文
被告應給付原告新台幣伍萬貳仟零玖拾元及自95年9 月7 日起
至清償日止，按年利率百分之五計算之利息。
原告其餘之訴駁回。
訴訟費用由被告負擔十分之一，餘由原告負擔。
本判決第一項得假執行。
    事實及理由
一、原告起訴主張：被告於民國95年1 月19日晚間8 時40分許，
    在伊位於桃園縣八德市○○路248 巷277 弄63衖22號住處內
    ，因買賣房屋價金給付等細故與伊發生爭執，竟出手毆打原
    告，致原告受有頭部外傷併頭皮血腫及腹壁挫傷之傷害。原
    告因上開傷害至醫院治療，支出醫療費用新台幣（以下同）
    900 元（醫療費損失原請求1, 500元，於96年1 月15日審理
    時減縮為900 元）；又原告被打傷後之翌日無法工作，故以
    當年度之特別休假請假1 日，受有無法工作之損失，原告每
    月薪資為35,800元，1 日之薪資為1,193 元（無法工作損失
    原請求21,000元，審理時減縮為1,193 元）；再被告於毆打
    伊之前以聲調變大威脅伊，導致伊精神受到威脅，傷害伊時
    導致伊生命、身體、健康、自由受到嚴重威脅，傷害伊之時
    及其後以不當言詞辱罵及恐嚇伊，並破壞伊之名譽，且不僅
    不道歉，還在旁取笑，致其精神受到嚴重之損害，請求賠償
    660,000 元。爰請求被告賠償662,093 元及自起訴狀繕本送
    達之翌日起至清償日止按年利率百分之5 計算之利息等語，
    並提出薪資袋、醫療費用明細表各１紙為證。
二、被告則以：原告根本沒有受傷；對於原告主張之醫療費用及
    工作損失不爭執，至於其請求精神上損害金額，不應該那麼
    多；伊是高工補校畢業，現在建設公司當工人，月薪約2 萬
    2 千元等語答辯，並請求駁回原告之訴。
三、本件原告起訴主張被告於上揭時、地，毆打伊，致伊受有上
    開所述之傷害之事實，業據被告於本院95年度簡上字第343
    號傷害案件警訊、偵訊及本院簡易庭及合議庭調查、審理時
    自白在卷，並有原告於上開刑事案件中提出桃園市聖保祿醫
    院診斷證明書影本1 紙可佐，被告並經本院上開刑事案件科
    處拘役50日確定在案，此有上開刑事案卷影印節本及95年度
    簡上字第343 號刑事判決各1 份足憑。被告於本件審理時，
    空言辯稱：原告當時沒有受傷一節，不足採信。是原告主張
    因被告行為受有上開傷害之事實，堪信為真。
四、按因故意或過失，不法侵害他人之權利者，負損害賠償責任
    ；不法侵害他人之身體或健康者，對於被害人因此喪失或減
    少勞動能力，或增加生活上之需要時，應負損害賠償責任；
    不法侵害他人之身體、健康、名譽、自由、信用、隱私、貞
    操，或不法侵害其他人格法益而情節重大者，被害人雖非財
    產上之損害，亦得請求賠償相當之金額，民法第184 條第1
    項前段、第193 條第1 項、第195 條第1 項前段分別定有明
    文。本件被告因其傷害行為，致原告之身體受有上揭之傷害
    ，堪認成立故意之侵權行為，依上揭規定，自應對原告負損
    害賠償責任。
五、茲就原告請求賠償之各項損害及金額是否允當，分述判斷如
    下：
  (一)醫藥費用：
    原告主張因上開傷害支出醫療費用900 元，業據其提出聖保
    祿醫院醫療費用明細表１紙為證，被告對之亦不爭執，核屬
    實在，且為醫療上必要之支出，應予准許。
  (二)不能工作之薪資損失：
    原告主張伊於受傷後之翌日無法上班工作，故以當年度之特
    別休假請假1 日，受有不能工作之損失，伊當時每月薪資為
    35,800元，1 日之薪資為1,193 元之事實，有原告提出之華
    映公司95年1 月份薪資袋影本1 份在卷可稽，並為被告所不
    爭執，自堪認原告上開主張實在，其請求為有理由，應予准
    許。
  (三)精神慰撫金：
    按慰撫金之賠償，得斟酌雙方身分、資力、經濟狀況與加害
    程度各為如何，以及其他各種情形，核定相當之數額（最高
    法院51年度台上字第223 號判例要旨參照）。經查，原告因
    被告之傷害行為受有頭部外傷併頭皮血腫及腹壁挫傷等傷害
    ，其精神上自受有相當程度之痛苦，惟其事後僅就診1 次及
    無法工作1 日，有上開醫療費用明細表可稽，並據其陳明在
    卷，顯示其受傷程度尚非嚴重；另原告為大學畢業，案發時
    在中華映管公司上班，93年年收入為378,202 元、94年年收
    入為576,880 元，目前待業中，擁有上開八德市○○路住處
    房屋、基地；被告為高工補校畢業，92年年收入為229,543
    元、93年年收入為199,254 元、94年年收入為77,639元，現
    於建設公司當工人，月入22,000元，名下有1 輛小客車及25
    萬元之投資等情，業據兩造陳述在卷，並有本院依職權調取
    兩造之92、93、94年度稅務電子閘門物產所得調件明細表各
    1 份在卷可參，本院審酌兩造之身分、地位、經濟狀況、被
    告傷人之動機、原告受傷情形及其身體、精神上痛苦程度等
    一切情狀，認原告請求之精神慰藉金應以50,000元，方屬允
    公，應予准許；逾此數額之請求，尚嫌過高，為無理由，不
    應准許。至於原告另主張「被告於傷害行為後以不當言詞辱
    罵及恐嚇伊，並破壞伊之名譽，且不僅不道歉，還在旁取笑
    ，致其精神受到嚴重損害」等事實，非屬本件傷害行為所造
    成之損害；如此部分另有造成原告之其他損害，應由其另行
    依法處理，併予說明。
  (五)綜上，原告所得請求賠償之金額為52,093元（900元＋1,193
    元＋50,000 元）。
六、從而，原告依侵權行為損害賠償之法律關係，請求被告給付
    52,093元，及自刑事附帶民事起訴狀繕本送達之翌日即95年
    9 月7 日起至清償日止，按年息百分之5 計算之利息，即屬
    正當，應予准許。逾此範圍之請求則無理由，應予駁回。
七、本判決原告勝訴部分所命被告給付之金額未逾50萬元，依民
    事訴訟法第389 條第1 項第5 款規定，由本院依職權宣告假
    執行。
八、據上論結，本件原告之訴，為一部有理由、一部無理由，依
    民事訴訟法第79條、第389 條第1 項第5 款，判決如主文。
中　　華　　民　　國　　96　　年　　1 　　月　　29　　日
                  民事第二庭法　官　潘進順
右為正本，係照原本作成。
如對本判決上訴，須於判決送達後20日內向本院提出上訴狀。
中　　華　　民　　國　　96　　年　　1 　　月　　29　　日
                            書記官　黃進傑
